臺灣高等法院高雄分院刑事判決　　　 100年度上訴字第1709號
上　訴　人
即　被　告　潘世益
上列上訴人因毒品危害防制條例案件，不服臺灣屏東地方法院10
0 年度訴字第1011號中華民國100 年9 月27日第一審判決（起訴
案號：臺灣屏東地方法院檢察署100 年度毒偵字第1602號），提
起上訴，本院判決如下：
     主  文
上訴駁回。
     理  由
一、按不服地方法院之第一審判決而上訴者，應向管轄第二審之
    高等法院為之。上訴書狀應敘述具體理由；上訴書狀未敘述
    上訴理由者，應於上訴期間屆滿後20日內補提理由書於原審
    法院，逾期未補提者，原審法院應定期間先命補正。第二審
    法院認為上訴書狀未敘述理由或上訴有第362 條前段之情形
    者，應以判決駁回之。但其情形可以補正而未經原審法院命
    其補正者，審判長應定期間先命補正，刑事訴訟法第361 條
    、第367 條，分別定有明文。又所謂不服第一審判決之具體
    理由，必係依據卷內既有訴訟資料或提出新事證，指摘或表
    明第一審判決有何採證認事、用法或量刑等足以影響判決本
    旨之不當或違法，而構成應予撤銷之具體事由，始克當之（
    例如：依憑證據法則具體指出所採證據何以不具證據能力，
    或依憑卷證資料，明確指出所為證據證明力之判斷如何違背
    經驗、論理法則）；倘僅泛言原判決認定事實錯誤、違背法
    令、量刑失之過重或輕縱，而未依上揭意旨指出具體事由，
    或形式上雖已指出具體事由，然該事由縱使屬實，亦不足以
    認為原判決有何不當或違法者（例如：對不具有調查必要性
    之證據，法院未依聲請調查亦未說明理由，或援用證據不當
    ，但除去該證據仍應為同一事實之認定），皆難謂係具體理
    由，俾與第二審上訴制度旨在請求第二審法院撤銷、變更第
    一審不當或違法之判決，以實現個案救濟之立法目的相契合
    ，並節制濫行上訴（最高法院97年度台上字第892 號判決意
    旨參照）。是以上訴人之上訴書狀或補提之上訴理由書，雖
    有敘述上訴理由，惟所指判決不當、違法情形並未實際上存
    在或所指判決不當、違法情形未足以構成撤銷原判決之理由
    ，即與未敘述具體理由無異（最高法院71年度台上字第2364
    號判例意旨參照），其所為上訴，即不符合上訴之法定要件
    。
二、經查，上訴人即被告潘世益（下稱被告）基於施用第一級毒
    品海洛因及第二級毒品甲基安非他命之犯意，於民國100 年
    6 月7 日上午8 時許，在其位於屏東縣內埔鄉○○村○○路
    23號之住處，以將海洛因與甲基安非他命混合在一起後，加
    水置於針筒內注射之方式，施用海洛因與甲基安非他命1 次
    等情，業據被告於警詢、偵查、原審審理時迭承不諱，且被
    告於100 年6 月7 日為警查獲後，經採尿送驗結果，確呈海
    洛因進入人體代謝後之嗎啡、可待因及甲基安非他命進入人
    體代謝後之甲基安非他命均陽性反應結果乙節，有正修科技
    大學超微量研究科技中心100 年6 月23日所出具報告編號R0
    0-0000-000號尿液檢驗報告（見警卷第21頁）、屏東縣政府
    警察局刑事警察大隊毒品案件涉嫌人尿液採證編號姓名對照
    表（見警卷第19頁）、屏東縣政府警察局扣押筆錄、扣押物
    品目錄表、扣押物品收據（見偵卷第15至16頁）及採證照片
    7 張（見偵卷第18至19頁）等附卷可憑。又為警查扣如附表
    所示之白色粉末1 包及粉塊2 包，經送往法務部調查局鑑定
    結果，確檢出海洛因成分呈陽性反應（驗前淨重合計1.28克
    ，驗餘淨重合計1.27公克）乙情，有法務部調查局濫用藥物
    實驗室100 年7 月26日調科壹字第10023016650 號鑑定書（
    見偵卷第20頁）在卷可證，是上開扣案之白色粉末1 包及粉
    塊2 包確均屬毒品危害防制條例第2 條第2 項第1 款所定之
    第一級毒品無訛，堪認被告上開任意性自白，確與事實相符
    。是本件事證明確，被告犯行洵堪認定。因而原審認被告所
    為，係犯毒品危害防制條例第10條第1 項及同條例第10條第
    2 項之施用第一級、第二級毒品罪（上開二罪為想像競合犯
    以一重罪論處），且屬累犯，而處有期徒刑1 年。核其認事
    用法，並無不當，且依其犯罪情節，量刑已屬偏輕。
三、被告雖於上訴期間屆滿前提出上訴理由書狀（按原審判決書
    於100 年10月11日送達被告），然被告上訴理由狀僅稱：被
    告坦承不諱，且被告所犯施用毒品罪，係殘害自己並未侵害
    他人權益，況家中有年老母親須照顧，請從輕量刑等語，而
    非提出新事實、新證據，或就依據卷內訴訟資料，具體指摘
    原判決認定事實、適用法律有何違法或不當；甚至就證據之
    取捨有何違背論理法則或經驗法則之情事，則其上訴顯屬未
    敘述具體理由。核之上揭說明，應認本件上訴違背法律上之
    程式。爰依刑事訴訟法第367 條前段、第372 條，不經言詞
    辯論，逕為判決如主文。
中    華    民    國  100     年    11    月    23    日
                  刑事第四庭    審判長法  官  蕭權閔
                                      法  官  唐照明
                                      法  官  吳進寶
以上正本證明與原本無異。
施用第一級毒品部分如不服本判決應於收受本判決後10日內向本
院提出上訴書狀，其未敘述上訴理由者，並得於提起上訴後10日
內向本院補提理由書狀（均須按他造當事人之人數附繕本）「切
勿逕送上級法院」。
施用第二級毒品部分不得上訴。
中    華    民    國  100     年    11    月    23    日
                                      書記官  唐奇燕